臺灣高雄地方法院民事裁定            100年度家聲字第389號
聲  請  人  陳巧舜  中國大陸地.
非訟代理人  葉朝明
相  對  人  方光榮
上聲請人聲請認可大陸地區民事確定判決效力事件，本院裁定如
下：
    主  文
認可大陸地區福建省寧德市蕉城區人民法院西元2009年2 月23日
（2008）蕉民初字第428 號民事判決，於西元2009年6 月12日生
效。
程序費用新臺幣壹仟元由聲請人負擔。
    理  由
一、聲請意旨略以：兩造原係夫妻，嗣因雙方感情破裂，經大陸
    地區福建省寧德市蕉城區人民法院，於西元2009年2 月23日
    ，以（2008）蕉民初字第428 號民事判決准許兩造離婚，該
    判決並於2009年6 月12日生效確定，且該判決業經財團法人
    海峽交流基金會驗證屬實，聲請人爰依臺灣地區與大陸地區
    人民關係條例第74條第1 項規定，聲請裁定認可上揭民事判
    決等語。
二、按在大陸地區作成之文書，經行政院設立或指定之機構或委
    託之民間團體驗證者，推定為真正。又在大陸地區作成之民
    事確定判決、民事仲裁判斷，不違背臺灣地區公共秩序或善
    良風俗者，得聲請法院裁定認可。上揭規定，以在臺灣地區
    作成之民事確定裁判、民事仲裁判斷，得聲請大陸地區法院
    裁定認可或為執行名義者，始適用之，臺灣地區與大陸地區
    人民關係條例第7 條、第74條第1 項、第3 項分別定有明文
    。
三、經查，聲請人上揭主張，業據聲請人提出大陸地區福建省寧
    德市蕉城區人民法院西元2009年2 月23日（2008）蕉民初字
    第428 號民事判決書、福建省寧德市蕉城區人民法院法律文
    書生效證明、福建省寧德市公證處（2009）寧證字第1774、
    1775號公證書、財團法人海峽交流基金會（98）中核字第10
    7879、107855號證明各1 份為證，而經本院審核上揭聲請人
    提出之文件內容，核與聲請人上開主張相符。本院並審酌，
    上揭民事判決內容，係以兩造性格不合，共同生活時間短，
    無法建立夫妻感情，且雙方分居2 年，依法認定夫妻感情確
    已破裂等情為據，而准予判決兩造離婚，此與我國民法第10
    52條第2 項規定之有難以維持婚姻之重大事由相當，其判決
    理由亦與我國之公共秩序或善良風俗並無違背。又大陸地區
    業於西元1998年（即民國87年）1 月15日，通過「最高人民
    法院關於人民法院認可台灣地區有關法院民事判決的規定」
    ，並自同年5 月26日起施行，是在臺灣地區作成之民事確定
    裁判，已得依該規定聲請大陸地區法院裁定認可，故我國法
    院依法亦得認可大陸地區之民事確定判決。從而，參諸上揭
    法條規定，本件聲請，於法並無不合，應予認可。
四、程序費用負擔之裁判依據：依非訟事件法第21條第1 項，裁
    定如主文。
中    華    民    國     100   年    8    月    31    日
                         家事法庭法  官  呂憲雄
以上正本係照原本作成。
如不服本裁定，應於收受裁定後10日內，向本院提出抗告狀，須
按對照提出繕本，並繳納裁判費。
中    華    民    國     100   年    8    月    31    日
                                 書記官  沈  蘊